臺灣新北地方法院刑事判決
110年度訴字第1250號
公  訴  人  臺灣新北地方檢察署檢察官
被      告  鐘婉萍



選任辯護人  張復鈞律師（法律扶助律師）
被      告  徐斌峰



指定辯護人  本院公設辯護人  張哲誠  
上列被告等因違反毒品危害防制條例等案件，經檢察官提起公訴
（110年度偵字第36052號），暨移送併辦（110年度偵字第42108
號），本院判決如下：
    主  文
鐘婉萍犯如附表一編號1至10主文欄所示之罪，各處如附表一編
號1至10主文欄所示之刑及沒收。附表一編號1至8所處有期徒刑
部分，應執行有期徒刑肆年陸月；附表一編號9、10所處有期徒
刑部分，應執行有期徒刑肆月。
徐斌峰犯如附表二編號1至5主文欄所示之罪，各處如附表二編號
1至5主文欄所示之刑及沒收。附表二編號1至4所處有期徒刑部分
，應執行有期徒刑參年陸月。
    事  實
一、鐘婉萍、徐斌峰均明知甲基安非他命為毒品危害防制條例第
    2條第2項所稱第二級毒品，亦為藥事法所規範之禁藥，不得
    擅自販賣、轉讓，竟分別使用鍾婉萍所有之廠牌HUAWEI行動
    電話1支、徐斌峰所有之廠牌型號iPhone8行動電話1支為聯
    絡工具，而分別為下列㈠、㈡行為：
　㈠鐘婉萍意圖營利，基於販賣第二級毒品甲基安非他命之犯意
    ，分別於附表一編號1至8所示時間、地點及價格，販賣如附
    表一編號1至8所示第二級毒品甲基安非他命之數量與附表一
    編號1至8所示之人。另基於轉讓禁藥之犯意，分別於附表一
    編號9、10所示時、地，無償轉讓如附表一編號9、10所示甲
    基安非他命數量與附表一編號9、10所示之人。
　㈡徐斌峰意圖營利，基於販賣第二級毒品甲基安非他命之犯意
    ，分別於附表二編號1至4所示時間、地點及價格，販賣如附
    表二編號1至4所示第二級毒品甲基安非他命之數量與附表二
    編號1至4所示之人。另基於轉讓禁藥之犯意，分別於附表二
    編號5所示時、地，轉讓如附表二編號5所示甲基安非他命數
    量與附表二編號5所示之人。
　㈢經警持搜索票前往搜索，扣得其2人使用之上開行動電話各1
    支等物，始循線查獲上情。
二、案經新北市政府警察局板橋分局移送臺灣新北地方檢察署檢
    察官偵查起訴。
    理  由
一、證據能力：
　㈠按被告以外之人於審判外之言詞或書面陳述，除法律有規定
    者外，不得作為證據。又被告以外之人於審判外之陳述，雖
    不符同法第159條之1至第159條之4之規定，但經當事人於審
    判程序同意作為證據，法院審酌該言詞陳述或書面陳述作成
    時之情況，認為適當者，亦得為證據；而當事人、代理人或
    辯護人於法院調查時，知有該等不符合同法第159條之1至第
    159條之4之不得為證據之情形，而未於言詞辯論終結前聲明
    異議者，視為有前項之同意，刑事訴訟法第159條第1項、第
    159條之5分別定有明文。查本判決所引用被告以外之人於審
    判外之陳述，被告等及其等辯護人均不爭執，且均未於言詞
    辯論終結前對該等審判外陳述之證據資格聲明異議（見本院
    卷第138頁至第139頁、第242頁、第310頁至第313頁），應
    視為被告已同意作為證據，且本院審酌上開證據作成時之情
    況，並無違法不當或證明力明顯過低之瑕疵，認為以之作為
    證據應屬適當，揆諸前揭規定，自均有證據能力。
　㈡本判決其餘所引用為證據之非供述證據，均與本案事實具有
    關連性，復非實施刑事訴訟程序之公務員違背法定程序所取
    得，依刑事訴訟法第158條之4之規定反面解釋，均有證據能
    力。
二、認定事實所憑之證據及理由：
  ㈠被告鐘婉萍被訴部分：
　　前開事實欄一、㈠所載被告鍾婉萍分別有為如附表一編號1至
    8之販賣甲基安非他命及如附表一編號9、10之轉讓甲基安非
    他命之事實，業據被告鐘婉萍於警詢、偵訊、偵查中法院羈
    押訊問、本院準備程序及審理中均自白不諱（見110年度偵
    字第36052號卷【下稱偵卷】第20頁至第22頁、第234頁至第
    236頁、第246頁至第248頁），且有證人歐道宇於警詢及偵
    查中之證述（見偵卷第115頁至第118頁、110年度偵字第421
    08號卷第39頁、第41頁至第42頁）、證人蔡明旭於警詢及偵
    查中之證述（見偵卷第138頁至第141頁、第158頁至第160頁
    ）、證人劉信孝於警詢及偵查中之證述（見偵卷第194頁至
    第196頁、第219頁至第221頁）、證人何穎凱於警詢及偵查
    中之證述（見偵卷第268頁至第270頁、第275頁）可憑，此
    外，並有新北市政府警察局板橋分局搜索扣押筆錄、扣押物
    品目錄表、查獲及扣案行動電話照片、監視器影像及蒐證畫
    面（見偵卷第37頁至第41頁、第79頁至第82頁、第143頁至
    第146頁、第153頁至第154頁、第205頁至第208頁、第279頁
    至第298頁），以及廠牌HUAWEI行動電話1支扣案可證，足認
    被告鐘婉萍前開任意性自白與事實相符，堪以採信。又被告
    鐘婉萍於偵查中法院羈押訊問中供稱其為如附表一編號1至8
    所示之毒品交易時可獲取利潤等情（見偵卷第246頁至第248
    頁），足見其就如附表一編號1至8所示之毒品交易確具從中
    獲利之營利意圖。綜上，被告鐘婉萍所涉此節犯行，事證明
    確，洵堪認定，應依法論科。
  ㈡被告徐斌峰被訴部分：
    前開事實欄一、㈡所載被告徐斌峰分別有為如附表二編號1至
    4之販賣甲基安非他命及如附表二編號5之轉讓甲基安非他命
    之事實，業據被告徐斌峰於警詢、偵訊、本院準備程序及審
    理中均自白不諱（見偵卷第32頁至第34頁、第228頁至第230
    頁、第252頁至第253頁），且有證人盧飛宏、蔡明旭於警詢
    及偵訊中之證述（見偵卷第139頁至第140頁、第158頁至第1
    60頁、第174頁至第176頁、第211頁至第213頁），此外，並
    有新北市政府警察局板橋分局搜索扣押筆錄、扣押物品目錄
    表、查獲及扣案行動電話照片、監視器影像及蒐證畫面、被
    告徐斌峰與盧飛宏間聯繫之手機翻拍畫面（見偵卷第37頁至
    第41頁、第79頁至第82頁、第146頁至第153頁、第177頁至
    第190頁、第299頁至第305頁），以及廠牌型號iPhone8行動
    電話1支扣案可證，足認被告徐斌峰前開任意性自白與事實
    相符，堪以採信。又被告徐斌峰於偵查中法院羈押訊問中供
    稱其為如附表二編號1至4所示之毒品交易時可獲取利潤等情
    （見偵卷第252頁至第253頁），足見其就如附表二編號1至4
    所示之毒品交易確具從中獲利之營利意圖。綜上，被告徐斌
    峰所涉此節犯行，事證明確，亦堪認定，應依法論科。
三、論罪科刑：
　㈠罪名與罪數：
　⒈被告鐘婉萍就事實欄一、㈠之附表一編號1至8所為，均係犯毒
    品危害防制條例第4條第2項之販賣第二級毒品罪；另就附表
    一編號9、10所為，則均係犯藥事法第83條第1項之轉讓禁藥
    罪。被告鐘婉萍各次因販賣第二級毒品所持有第二級毒品之
    低度行為，均為其各次販賣第二級毒品之高度行為所吸收，
    不另論罪。其上開共10次犯行，犯意各別，行為互殊，應分
    論併罰。
  ⒉核被告徐斌峰就事實欄一、㈡之附表二編號1至4所為，均係犯
    毒品危害防制條例第4條第2項之販賣第二級毒品罪；另就附
    表二編號5所為，則係犯藥事法第83條第1項之轉讓禁藥罪。
    被告徐斌峰各次因販賣第二級毒品所持有第二級毒品之低度
    行為，均為其各次販賣第二級毒品之高度行為所吸收，不另
    論罪。其上開共5次犯行，犯意各別，行為互殊，應分論併
    罰。
  ⒊另臺灣新北地方檢察署檢察官110年度偵字第42108號移送併
    辦書所載犯罪事實，與本案被告2人起訴部分係屬同一事實
    ，本院自得併予審理，附此敘明。
  ㈡刑之加重或減輕事由：
　⒈犯毒品危害防制條例第4條至第8條之罪於偵查及歷次審判中
    均自白者，減輕其刑，毒品危害防制條例第17條第2項定有
    明文。另按行為人轉讓同屬禁藥之第二級毒品甲基安非他命
    （未達法定應加重其刑之一定數量）予成年人（非孕婦），
    依重法優於輕法之原則，擇較重之藥事法第83條第1項轉讓
    禁藥罪論處，如行為人於偵查及歷次審判中均自白，仍應適
    用毒品危害防制條例第17條第2項規定減輕其刑。但就量刑
    而言，在重法的法定最輕本刑較輕法的法定最輕本刑為輕時
    ，如仍得在重法的最輕本刑以上、輕法的最輕本刑之下，量
    定其宣告刑，即產生重法輕罰的不合理現象。因此，在別無
    其他減輕其刑事由時，量刑不宜低於輕法即毒品危害防制條
    例第8條第2項所規定的最低法定刑，以免科刑偏失，始符衡
    平（最高法院109年度台上大字第4243號裁定意旨參照）。
    查被告2人就其所各為如事實欄一、㈠及㈡之販賣第二級毒品
    及轉讓禁藥犯行，於偵查及審理中均已自白不諱，業如前述
    ，參照前述說明，均得依毒品危害防制條例第17條第2項規
    定，減輕其刑。
　⒉毒品危害防制條例第17條第1項所規定「供出毒品來源，因而
    查獲其他正犯或共犯者」，係指被告供出毒品來源之有關資
    料，諸如其他正犯或共犯之姓名、年籍、住居所、或其他足
    資辨別之特徵等，使調查或偵查犯罪之公務員因而對之發動
    調查或偵查並查獲其他正犯或共犯而言。因此被告之「供出
    毒品來源」，與調查或偵查犯罪之公務員對之發動調查或偵
    查並進而破獲之間，須具有先後且相當之因果關係，倘若被
    告販賣毒品之時間，較早於其所供出毒品來源者販賣該毒品
    予被告之時間；或在被告供出其毒品來源者之前，調查或偵
    查犯罪之公務員已有相當之證據，足以合理懷疑被告所供販
    賣毒品來源之人有販賣毒品予被告者，則嗣後之破獲與被告
    之「供出毒品來源」間，即欠缺先後且相當之因果關係，自
    不得適用上開規定予以減輕或免除其刑（最高法院109年度
    台上字第3222號判決意旨參照）。又行為人轉讓同屬禁藥之
    第二級毒品甲基安非他命（未達法定應加重其刑之一定數量
    ）予成年人（非孕婦），如符合毒品危害防制條例第17條第
    2項規定之要件，應適用該條項規定減輕其刑，則本於同一
    法理，倘行為人亦符合同條例第17條第1項之規定者，亦應
    適用該規定減輕或免除其刑，始符平等原則（最高法院111
    年度台上字第145號判決意旨參照）。查被告2人於警詢中雖
    有供出其本案毒品來源為綽號「鸚鵡」之曾英富，經追查後
    ，曾英富所涉毒品案件，固亦經員警移送檢察官指揮偵辦中
    ，有被告2人於警詢時之供述可參（見偵卷第23頁、第35頁
    ），並有新北市政府警察局板橋分局110年12月10日新北警
    板刑字第1103895119號函及檢附之刑事案件報告書、111年3
    月9日新北警板刑字第1113880807號函及檢附被告2人指認筆
    錄（含指認犯罪嫌疑人紀錄表）在卷可考（見本院卷第77頁
    至第83頁、第183頁至第206頁）。惟依上開新北市政府警察
    局板橋分局刑事案件報告書中犯罪事實欄之記載，員警現階
    段僅查獲曾英富涉嫌於110年4月14日、4月15日、4月21日、
    4月23日販賣第二級毒品安非他命與被告2人等情（見本院卷
    第80頁），而此部分顯然均發生在附表一編號1至10、附表
    二編號1、2、5所示之毒品交易時間之後，故被告2人就上揭
    附表編號所示各次毒品交易之毒品來源，在先後時序及因果
    關係之判斷上，尚難認有因其等供述而為警查獲，僅堪認被
    告徐斌峰所為如附表二編號3、4所示毒品交易之毒品來源，
    有因其供述而為警查獲其他正犯，是僅此部分符合毒品危害
    防制條例第17條第1項規定而得減輕其刑，並遞減之，其餘
    附表編號部分之毒品交易，被告鐘婉萍、徐斌峰尚不得援引
    上開規定減輕其刑。但被告2人於犯後配合檢警查緝之態度
    ，仍可作為本案量刑因素之一而綜合審酌。
　⒊刑法第59條規定犯罪之情狀可憫恕者，得酌量減輕其刑，其
    所謂「犯罪之情狀」，與同法第57條規定科刑應審酌之一切
    情狀，並非有截然不同之領域，於裁判上酌減其刑時，應就
    犯罪之一切情狀，予以全盤考量，審酌其犯罪有無可憫恕之
    事由（即有無特殊之原因與環境，在客觀上足以引起一般同
    情，以及宣告法定低度刑，是否猶嫌過重等等），以為判斷
    。而毒品危害防制條例第4條第2項之販賣第二級毒品罪，其
    法定刑為「無期徒刑或10年以上有期徒刑，得併科新臺幣1,
    500萬元以下罰金」，然同為販賣第二級毒品之人，其原因
    動機不一，犯罪情節未必盡同，或有大盤毒梟者，亦有中、
    小盤之分，甚或僅止於吸毒者友儕間為求互通有無之有償轉
    讓者亦有之，其販賣行為所造成危害社會之程度自屬有異，
    法律科處此類犯罪，所設之法定最低本刑相同，不可謂不重
    。於此情形，倘依其情狀處以有期徒刑，即足以懲儆，並可
    達防衛社會之目的者，自非不可依客觀之犯行與主觀之惡性
    二者加以考量其情狀，是否有可憫恕之處，適用刑法第59條
    之規定酌量減輕其刑，期使個案裁判之量刑，能斟酌至當，
    符合比例原則。查被告鐘婉萍於本案所為之附表一編號1至8
    之販賣第二級毒品犯行，以及被告徐斌峰於本案所為之附表
    二編號1、2之販賣第二級毒品犯行，考量其等本案所欲販售
    之毒品種類單一，被告鍾婉萍所販賣對象為3人，被告徐斌
    峰販賣對象為1人，販賣對象尚非眾多，其等各次所販賣毒
    品之數量非鉅，尚屬小額或零星販賣，且其等犯後亦均始終
    坦承犯行，並配合警察調查等一切犯罪情狀，其等上開犯行
    縱使依刑法第17條第2項偵審自白規定予以減刑後，量處法
    定最低刑度仍嫌過重，而有情輕法重之情，爰均依刑法第59
    條規定酌減其刑，並皆遞減之。至於被告徐斌峰所為如附表
    二編號3、4之販賣第二級毒品犯行，經依毒品危害防制條例
    第17條第2項、第1項規定遞減其刑後，法定刑已大幅減低，
    以及被告鐘婉萍、徐斌峰各所為如附表一編號9、10及附表
    二編號5之轉讓禁藥犯行，此部分法定刑度本不高，而均無
    量處法定最低刑度猶有情輕法重之憾等情事，自無依刑法第
    59條規定酌減其刑之必要，併此敘明。
　⒋關於被告構成累犯之事實及應加重其刑之事項，均應由檢察
    官主張並具體指出證明之方法後，經法院踐行調查、辯論程
    序，方得作為論以累犯及是否加重其刑之裁判基礎（最高法
    院110年度台上大字第5660號裁定意旨參照）。查被告鐘婉
    萍前因施用毒品案件，經本院以107年度簡字第2525號判決
    分別判處有期徒刑4月、4月，應執行有期徒刑6月確定，於1
    08年5月20日易科罰金執行完畢；而被告徐斌峰因施用毒品
    案件，經本院以109年度簡字第2807號判決判處有期徒刑5月
    確定，於110年1月18日易科罰金執行完畢，有其2人臺灣高
    等法院被告前案紀錄表各1份存卷可考（見本院卷第17頁至
    第42頁），其2人上開前案紀錄，亦據檢察官於起訴書犯罪
    事實欄一中記載明確，且經提示臺灣高等法院被告前案紀錄
    表後，其2人對此文書證據亦不爭執（見本院卷第317頁），
    是以被告2人均有於有期徒刑執行完畢後，5年以內故意再犯
    本案有期徒刑以上之罪之情事。但公訴意旨就構成累犯事實
    後階段之「應加重其刑之事項」，皆未為任何主張，則參照
    前述說明，本院自不宜逕予調查並認定被告是否應依累犯規
    定加重其刑，惟被告2人之前案紀錄，尚屬刑法第57條第5款
    之科刑因子之一，而得於本院量刑時所審酌。
  ㈢量刑及定應執行刑：
　　爰以行為人之責任為基礎，審酌被告2人無視於政府管制藥
    品及禁毒政策，竟分別於如附表一、二各編號所示時、地販
    賣第二級毒品及轉讓禁藥，助長毒品及管制藥品流通氾濫，
    所為實非可取，應皆予非難；兼衡其2人於本案行為前，有
    施用毒品而違反毒品危害防制條例之前案紀錄，素行非佳，
    但尚無販賣毒品或轉讓禁藥等前案紀錄，有其臺灣高等法院
    被告前案紀錄表存卷可參（見本院卷第17頁至第42頁），被
    告鐘婉萍、徐斌峰所自述之各自學歷、工作與家庭生活狀況
    （見本院卷第318頁），暨考量被告2人所各自販賣毒品及轉
    讓禁藥對象之人數、毒品交易數量，販賣部分可得之獲利，
    暨其等各次販賣第二級毒品及轉讓禁藥之犯罪動機及目的，
    被告2人犯後均坦承犯行，且有配合警方查緝追查他人之毒
    品犯罪並有所獲，對社會治安有所貢獻等一切情狀，各量處
    如附表一編號1至10、附表二編號1至5主文欄所示之刑。復
    為貫徹罪刑相當及比例原則，使其輕重得宜，罰當其罪，以
    實現刑罰權之公平正義，考量其等所犯各罪罪質之同質性，
    犯罪期間，責任非難重複之程度等一切情狀，爰再依據上開
    原則，就被告鐘婉萍所犯如附表一編號1至8所示不得易科罰
    金亦不得易服社會勞動之刑、附表一編號9、10所示不得易
    科罰金但得易服社會勞動之刑、被告徐斌峰所犯如附表二編
    號1至4所示不得易科罰金亦不得易服社會勞動之刑，另各定
    應執行刑，以資懲儆。
四、沒收之說明：
　㈠查扣案之廠牌HUAWEI行動電話1支、廠牌型號iPhone8行動電
    話1支為聯絡工具，分別為被告鐘婉萍、徐斌峰所有而作為
    聯絡如附表一編號1至10、附表二編號1至5所示犯行所用之
    工具，業據被告2人各供述在卷（見偵卷第229頁、第235頁
    、本院卷第137頁、第241頁），是上開扣案行動電話各1支
    分別屬被告2人犯本案販賣第二級毒品甲基安非他命及轉讓
    禁藥犯行所用之物，應依毒品危害防制條例第19條第1項規
    定、刑法第38條第2項前段，於被告2人所犯各次犯行主文項
    下，宣告沒收。另宣告多數沒收併執行之規定，既因沒收已
    非屬從刑，並非數罪併罰，已由原刑法第51條第9款移列至
    同法第40條之2，並明定宣告多數沒收者，併執行之，故數
    罪併罰定應執行刑時，爰無庸就多數沒收合併宣告，附此敘
    明。
　㈡查如附表一編號1至8、附表二編號1至4中所示被告2人各次販
    賣第二級毒品且獲取之金額，即屬其犯罪所得，而依據證人
    歐道宇、蔡明旭、何穎凱、盧飛宏於警詢及偵查中之證述，
    證人歐道宇、蔡明旭、盧飛宏均已分別付清如附表一編號1
    至7、附表二1至4之交易價金（見偵卷第116頁至第118頁、
    第139頁、第158頁、第175頁至第176頁、第211至第213頁）
    ，僅證人何穎凱證稱如附表一編號8之交易價金本來是之後
    跟被告鐘婉萍見面才要給，但被告鐘婉萍一直還沒跟我拿等
    語（見偵卷第273頁），是此部分不足證明被告鐘婉萍已收
    取此部分之交易價金而獲取犯罪所得，不生沒收問題。而被
    告鐘婉萍就附表一編號1至7所收取之犯罪所得、被告徐斌峰
    就附表二1至4之交易價金所收取之犯罪所得，雖未扣案，仍
    應依刑法第38條之1第1項前段、第3項規定，分別於其等各
    次所犯販賣第二級毒品犯行主文項下，宣告沒收，於全部或
    一部不能沒收或不宜執行沒收時，追徵其價額。
　㈢另扣案之殘渣袋1只，依卷內事證無足證明與本案被告2人販
    賣第二級毒品或轉讓禁藥犯行相關，檢察官於起訴書中亦載
    明不於本案中聲請沒收之理由，故此部分不足證明與本案有
    關，爰不於本案中宣告沒收。
據上論斷，應依刑事訴訟法第299條第1項前段，毒品危害防制條
例第4條第2項、第17條第1項、第2項、第19條第1項，藥事法第8
3條第1項，刑法第11條、第59條、第51條第5款、第38條第2項前
段、第38條之1第1項前段、第3項，判決如主文。
本案經檢察官陳香君提起公訴及移送併辦，檢察官劉家瑜到庭執
行職務。
中　　華　　民　　國　　111 　年　　7 　　月　　26　　日
                  刑事第九庭    審判長法　官  何燕蓉
　　　　　　　　　
　　　　　　　　　                    法  官  林翊臻
　　　　　　　　　
　　　　　　　　　                    法  官  林米慧 
上列正本證明與原本無異。
如不服本判決，應於送達後20日內敘明上訴理由，向本院提出上
訴狀，上訴於本院第二審合議庭 (應附繕本) 。其未敘述上訴理
由者，應於上訴期間屆滿後20日內向本院補提理由書「切勿逕送
上級法院」。

                                      書記官  歐晉瑋
中　　華　　民　　國　　111 　年　　7 　　月　　27　　日
附錄本案論罪科刑法條全文：
毒品危害防制條例第4條
製造、運輸、販賣第一級毒品者，處死刑或無期徒刑；處無期徒
刑者，得併科新臺幣3千萬元以下罰金。
製造、運輸、販賣第二級毒品者，處無期徒刑或10年以上有期徒
刑，得併科新臺幣1千5百萬元以下罰金。
製造、運輸、販賣第三級毒品者，處7年以上有期徒刑，得併科
新臺幣1千萬元以下罰金。
製造、運輸、販賣第四級毒品者，處5年以上12年以下有期徒刑
，得併科新臺幣5百萬元以下罰金。
製造、運輸、販賣專供製造或施用毒品之器具者，處1年以上7年
以下有期徒刑，得併科新臺幣1百50萬元以下罰金。
前五項之未遂犯罰之。
藥事法第83條
明知為偽藥或禁藥，而販賣、供應、調劑、運送、寄藏、牙保、
轉讓或意圖販賣而陳列者，處7年以下有期徒刑，得併科新臺幣5
千萬元以下罰金。
犯前項之罪，因而致人於死者，處7年以上有期徒刑，得併科新
臺幣1億元以下罰金；致重傷者，處3年以上12年以下有期徒刑，
得併科新臺幣7千5百萬元以下罰金。
因過失犯第1項之罪者，處2年以下有期徒刑、拘役或科新臺幣5
百萬元以下罰金。
第1項之未遂犯罰之。

附表一（鐘婉萍部分）：
編號 對象 交易時間 交易地點 交易標的 交易金額(新臺幣) 主文 1 歐道宇 110年3月16日上午10時許 新北市○○區○○街00巷00號 甲基安非他命0.3公克 500元 鐘婉萍販賣第二級毒品，處有期徒刑貳年柒月。扣案之廠牌HUAWEI行動電話壹支沒收；未扣案之犯罪所得新臺幣伍佰元沒收，於全部或一部不能沒收或不宜執行沒收時，追徵其價額。 2 歐道宇 110年3月17日下午2時許 同上 甲基安非他命0.3公克 500元 鐘婉萍販賣第二級毒品，處有期徒刑貳年柒月。扣案之廠牌HUAWEI行動電話壹支沒收；未扣案之犯罪所得新臺幣伍佰元沒收，於全部或一部不能沒收或不宜執行沒收時，追徵其價額。 3 歐道宇 110年3月20日上午10時許 同上  甲基安非他命0.3公克 500元 鐘婉萍販賣第二級毒品，處有期徒刑貳年柒月。扣案之廠牌HUAWEI行動電話壹支沒收；未扣案之犯罪所得新臺幣伍佰元沒收，於全部或一部不能沒收或不宜執行沒收時，追徵其價額。 4 歐道宇 110年3月21日晚間8時30分許 新北市○○區○○街00號前 甲基安非他命0.3公克 500元 鐘婉萍販賣第二級毒品，處有期徒刑貳年柒月。扣案之廠牌HUAWEI行動電話壹支沒收；未扣案之犯罪所得新臺幣伍佰元沒收，於全部或一部不能沒收或不宜執行沒收時，追徵其價額。 5 歐道宇 110年3月22日下午3時55分許 同上 甲基安非他命0.3公克 500元 鐘婉萍販賣第二級毒品，處有期徒刑貳年柒月。扣案之廠牌HUAWEI行動電話壹支沒收；未扣案之犯罪所得新臺幣伍佰元沒收，於全部或一部不能沒收或不宜執行沒收時，追徵其價額。 6 歐道宇 110年3月29日中午12時35分許 新北市○○區○○街00巷00號 甲基安非他命0.3公克 500元 鐘婉萍販賣第二級毒品，處有期徒刑貳年柒月。扣案之廠牌HUAWEI行動電話壹支沒收；未扣案之犯罪所得新臺幣伍佰元沒收，於全部或一部不能沒收或不宜執行沒收時，追徵其價額。 7 蔡明旭 110年3月19日下午6時40分許 同上 甲基安非他命0.4公克 1000元 鐘婉萍販賣第二級毒品，處有期徒刑貳年柒月。扣案之廠牌HUAWEI行動電話壹支沒收；未扣案之犯罪所得新臺幣壹仟元沒收，於全部或一部不能沒收或不宜執行沒收時，追徵其價額。 8 何穎凱 110年3月24日晚間9時46分許（起訴書誤載為52分，應予更正） 同上  甲基安非他命1公克（利用不知情之蔡明旭前往交付） 3000元 （但何穎凱尚未給付）  鐘婉萍販賣第二級毒品，處有期徒刑貳年捌月。扣案之廠牌HUAWEI行動電話壹支沒收。   9 劉信孝 110年3月20日凌晨3時15分許 同上 甲基安非他命1或2公克 無償 鐘婉萍犯藥事法第八十三條第一項之轉讓禁藥罪，處有期徒刑參月。扣案之廠牌HUAWEI行動電話壹支沒收。  10 蔡明旭 110年3月24日晚間9時46分前後不久許 同上 甲基安非他命0.3公克 無償 鐘婉萍犯藥事法第八十三條第一項之轉讓禁藥罪，處有期徒刑參月。扣案之廠牌HUAWEI行動電話壹支沒收。 

附表二（徐斌峰部分）：
編號 對象 交易時間 交易地點 交易標的 交易金額(新台幣) 主文 1 盧飛宏 110年3月1日下午3時40分許 新北市○○區○○街00巷00號 甲基安非他命0.3公克 1000元 徐斌峰販賣第二級毒品，處有期徒刑貳年柒月。扣案之廠牌型號iPhone8行動電話壹支沒收；未扣案之犯罪所得新臺幣壹仟元沒收，於全部或一部不能沒收或不宜執行沒收時，追徵其價額。 2 盧飛宏 110年3月24日晚間8時35分許 新北市板橋區縣民大道3段63巷內 甲基安非他命0.3公克（利用不知情之蔡明旭前往交付） 1000元 徐斌峰販賣第二級毒品，處有期徒刑貳年柒月。扣案之廠牌型號iPhone8行動電話壹支沒收；未扣案之犯罪所得新臺幣壹仟元沒收，於全部或一部不能沒收或不宜執行沒收時，追徵其價額。 3 盧飛宏 110年9月3日下午5時28分許 新北市○○區○○街00巷00號 甲基安非他命0.3公克 1000元 徐斌峰販賣第二級毒品，處有期徒刑貳年。扣案之廠牌型號iPhone8行動電話壹支沒收；未扣案之犯罪所得新臺幣壹仟元沒收，於全部或一部不能沒收或不宜執行沒收時，追徵其價額。 4 盧飛宏 110年9月4日凌晨2時12分許 同上 甲基安非他命0.3公克 1000元 徐斌峰販賣第二級毒品，處有期徒刑貳年。扣案之廠牌型號iPhone8行動電話壹支沒收；未扣案之犯罪所得新臺幣壹仟元沒收，於全部或一部不能沒收或不宜執行沒收時，追徵其價額。  5 蔡明旭 110年3月24日晚間8時35分許 新北市○○區縣○○道0段00號 甲基安非他命0.5公克 無償 徐斌峰犯藥事法第八十三條第一項之轉讓禁藥罪，處有期徒刑參月。扣案之廠牌型號iPhone8行動電話壹支沒收。